臺灣臺北地方法院刑事判決
111年度審原易字第29號
公  訴  人  臺灣臺北地方檢察署檢察官
被      告  許順雄


選任辯護人  林佑襄律師（法扶律師）
上列被告因毒品危害防制條例案件，經檢察官提起公訴（111年
度偵字第11839號）後，被告於本院審理中就被訴事實為有罪之
陳述，經檢察官聲請改依協商程序而為判決，本院予以同意，判
決如下：
    主      文
許順雄犯持有第三級毒品純質淨重五公克以上之罪，處有期徒刑
參月，如易科罰金，以新臺幣壹仟元折算壹日。
扣案之第三級毒品愷他命壹包、捲菸貳支、含有第三級毒品成份
之咖啡包貳拾陸包、含有第二級毒品甲基安非他命之咖啡包壹包
沒收銷燬之。
    事實及理由
一、本件犯罪事實及證據，除引用檢察官附件起訴書之記載外，
    另據被告於本院審理時坦承犯行，核其自白，與起訴書所載
    事證相符，可認屬實，本案事證明確，被告犯行堪予認定，
    應依法論科。　
二、論罪科刑：
　　甲基安非他命、愷他命、4-甲基甲基卡西酮、甲基-N,N-二
    甲基卡西酮、3,4-亞甲基雙氧苯基乙基胺戊酮分別為毒品危
    害防制條例第2條第2項第2款、第3款列管之第二、三級毒品。
    核被告所為，係犯毒品危害防制條例第11條第2項之持有第
    二級毒品及同條第5項之持有第三級毒品純質淨重五公克以
    上等罪。被告以一持有行為涉犯上開2罪名，為想像競合，
    應從一重論以持有第三級毒品純質淨重五公克以上之罪。依
    認罪協商結果判決如主文所示，並諭知易科罰金之折算標準
    。
三、扣案含有第二級毒品甲基安非他命之咖啡包1包，經檢驗確
    含第二級毒品甲基安非他命成分，有內政部警政署刑事警察
    局刑鑑字第1110038822號鑑定書一份附卷足憑，為毒品危害
    防制條例第2條第2項第2款所列之第二級毒品，應依毒品危
    害防制條例第18條第1項前段規定，宣告沒收銷燬；扣案之
    第三級毒品愷他命1包、捲菸2支及含有第三級毒品成分之咖
    啡包26包，經檢驗為第三級毒品愷他命，結晶1包純度79.8%
    ，純質淨重0.6436公克，有交通部民用航空局航空醫務中心
    111年1月12日航藥鑑字第0000000號及0000000Q號毒品鑑定書
    在卷可憑，均屬違禁物，應依刑法第38條第1項規定宣告沒
    收。而鑑驗耗損之毒品，既已滅失，自無庸再為諭知沒收銷
    燬。　　　　
四、協商判決除有刑事訴訟法第455條之4第1項第1款於本訊問程
    序終結前，被告撤銷協商合意或檢察官撤回協商聲請者；第
    2款被告協商之意思非出於自由意志者；第4款被告所犯之罪
    非第455條之2第1項所定得以協商判決者；第6款被告有其他
    較重之裁判上一罪之犯罪事實者；第7款法院認應諭知免刑
    或免訴、不受理者情形之一，及違反同條第2項「法院應於
    協商合意範圍內為判決；法院為協商判決所科之刑，以宣告
    緩刑或2年以下有期徒刑、拘役或罰金為限」之規定者外，
    檢察官與被告均不得上訴。如有前述得上訴之情形，得自收
    受判決送達之翌日起20日內，向本院提出上訴書狀，上訴於
    第二審法院，併予敘明。
據上論斷，應依刑事訴訟法第455條之2第1項、第455條之8、第4
54條、第455條，毒品危害防制條例第11條第2項、第5項、第18
條第1項前段，刑法第11條、第41條第1項前段、第38條第1項，
判決處刑如主文。
本案經檢察官陳思荔提起公訴、檢察官洪敏超到庭執行職務。
中　　華　　民　　國　　111 　年  　 11  　月　　21 　日
                  刑事第二十庭  法　官　洪英花
以上正本證明與原本無異。
不得上訴。
                                書記官  洪啟瑞
中　　華　　民　　國　　111 　年  　 11  　月　　22 　日
附錄本案論罪科刑依據法條全文：
毒品危害防制條例第11條
持有第一級毒品者，處3年以下有期徒刑、拘役或新臺幣30萬元
以下罰金。
持有第二級毒品者，處2年以下有期徒刑、拘役或新臺幣20萬元
以下罰金。
持有第一級毒品純質淨重十公克以上者，處1年以上7年以下有期
徒刑，得併科新臺幣1百萬元以下罰金。
持有第二級毒品純質淨重二十公克以上者，處6月以上5年以下有
期徒刑，得併科新臺幣70萬元以下罰金。
持有第三級毒品純質淨重五公克以上者，處2年以下有期徒刑，
得併科新臺幣20萬元以下罰金。
持有第四級毒品純質淨重五公克以上者，處1年以下有期徒刑，
得併科新臺幣10萬元以下罰金。
持有專供製造或施用第一級、第二級毒品之器具者，處1年以下
有期徒刑、拘役或新臺幣10萬元以下罰金。
附件：
臺灣臺北地方檢察署檢察官起訴書
                                    111年度偵字第11839號
　　被　　　告　許順雄　男　39歲（民國00年0月00日生）
　　　　　　　　　　　　住○○市○○區○○街0巷0○000號9樓
　　　　　　　　　　　　國民身分證統一編號：Z000000000號
上列被告因違反毒品危害防制條例案件，業經偵查終結，認應該
提起公訴，茲將犯罪事實及證據並所犯法條分敘如下：
　　　　犯罪事實
一、許順雄明知甲基安非他命、愷他命、4-甲基甲基卡西酮、甲
    基-N,N-二甲基卡西酮、3,4-亞甲基雙氧苯基乙基胺戊酮分
    別為毒品危害防制條例第2條第2項第2款、第3款列管之第二、
    三級毒品，不得無故持有，竟基於持有第二級毒品及持有第
    三級毒品純質淨重五公克以上之犯意，於民國111年3月25日
    晚間10時許，在桃園市桃園區某錢櫃KTV外之便利商店，自
    真實姓名不詳之人，以新臺幣1萬5,000元購買含有第二級毒
    品甲基安非他命、第三級毒品4-甲基甲基卡西酮、甲基-N,N
    -二甲基卡西酮、3,4-亞甲基雙氧苯基乙基胺戊酮之4款毒品
    咖啡包，以及第三級毒品愷他命1包後而持有之。嗣於111年
    4月9日凌晨0時20分許，因另案通緝為警方於臺北市大安區
    辛亥路與建國南路口路檢時查獲身分，附帶搜索時於其後背
    包查獲上開毒品咖啡包共27包（總毛重139.15公克、總淨重
    108.31公克，推估第三級毒品總純質淨重4.54公克）及第三
    級毒品愷他命1包（毛重1.4230公克，淨重0.8065公克，純
    度79.8%，純質淨重0.6436公克）與內含愷他命之捲菸2支（
    淨重1.4230公克），而查悉上情。
二、案經臺北市政府警察局大安分局報告偵辦。
　　　　證據並所犯法條
一、上揭事實業據被告許順雄於警詢及偵訊中坦承不諱，並有臺北
    市政府警察局大安分局搜索扣押筆錄、扣押物品目錄表、勘察
    採證同意書、自願受搜索同意書、扣案物照片20張及扣案毒
    品可資佐證。而扣案毒品經送鑑定後，咖啡包部分檢出含有
    第二級毒品甲基安非他命及第三級毒品4-甲基甲基卡西酮、
    甲基-N,N-二甲基卡西酮、3,4-亞甲基雙氧苯基乙基胺戊酮
    成分，4-甲基甲基卡西酮推估總純質淨重共4.54公克，（其
    他微量第三級毒品成分無法估算純質淨重）有內政部警政署
    刑事警察局刑鑑字第1110038822號鑑定書在卷可稽。白色結
    晶1包及捲菸部分，經檢驗為第三級毒品愷他命，結晶1包純
    度79.8%，純質淨重0.6436公克，交通部民用航空局航空醫
    務中心111年1月12日航藥鑑字第0000000號及0000000Q號毒品
    鑑定書附卷可稽，全部第三級毒品之純質淨重共5.1836公克
    ，是被告自白核與事實相符，被告罪嫌堪以認定。
二、核被告許順雄所為，係犯毒品危害防制條例第11條第2項之
    持有第二級毒品及同條第5項之持有第三級毒品純質淨重五
    公克以上等罪嫌。被告以一持有行為涉犯上開2罪名，為想
    像競合，請從一重論以持有第三級毒品純質淨重五公克以上
    之罪。扣案含有第二級毒品甲基安非他命之咖啡包1包，請
    依毒品危害防制條例第18條第1項前段規定宣告沒收銷燬之
    ；扣案之第三級毒品愷他命1包、捲菸2支及含有第三級毒品
    成分之咖啡包26包均屬違禁物，請依刑法第38條第1項規定
    宣告沒收。
三、依刑事訴訟法第251條第1項提起公訴。
　　此　致
臺灣臺北地方法院
中　　華　　民　　國　 111　　年　　7 　　月　　15　　日
　　　　　　　　　　　　　　　檢　察　官　陳思荔
本件正本證明與原本無異
中　　華　　民　　國　 111　　年　　7 　　月　　26　　日
　　　　　　　　　　　        書  記  官  陳佳伶
附錄本案所犯法條全文
毒品危害防制條例第11條
持有第一級毒品者，處 3 年以下有期徒刑、拘役或新臺幣 30
萬元以下罰金。
持有第二級毒品者，處 2 年以下有期徒刑、拘役或新臺幣 20
萬元以下罰金。
持有第一級毒品純質淨重十公克以上者，處 1 年以上 7 年以下
有期徒刑，得併科新臺幣 1 百萬元以下罰金。
持有第二級毒品純質淨重二十公克以上者，處 6 月以上 5 年以
下有期徒刑，得併科新臺幣 70 萬元以下罰金。
持有第三級毒品純質淨重五公克以上者，處 2 年以下有期徒刑
，得併科新臺幣 20 萬元以下罰金。
持有第四級毒品純質淨重五公克以上者，處 1 年以下有期徒刑
，得併科新臺幣 10 萬元以下罰金。
持有專供製造或施用第一級、第二級毒品之器具者，處 1 年以
下有期徒刑、拘役或新臺幣 10 萬元以下罰金。